# 关联方企业资金占用

提问人：逍遥祖师 时间：2016-06-03 16:00:01
A与B为关联方企业，A与B均为非金融企业，A与B之间不存在日常业务往来，因B公司资金紧张，A公司资金充裕，B向A借款，存在借款利息。A与B签订借款协议，约定每月支付资金占用费，利息按同期银行贷款利率上浮10%收取。A不向B开票，将收取的利息冲减财务费用-利息支出。 请教各位老师：（ 1 ）非金融企业间能否直接发生借款业务？A若收取利息，以何种方式处理较为合规？ （ 2 ）
不同意A企业现有账务处理。因为A向B收取利息属于非经常性损益，不能抵消财务费用-利息支出列报。能否将A利息收入确认为财务费用-利息收入，还是应当将利息收入计入其他业务收入，按金融保险也贷款业务计缴营业税？这种情况下，应当如何开票？

回答人：chenyiwei
1 、建议通过银行委托贷款，保证合规； 2 、A企业应将利息收入确认为其他业务收入，并按规定计缴营业税（或增值税）及附加。